【裁判字號】    91,易,2285
【裁判日期】    920227
【裁判案由】    竊盜
【裁判全文】
臺灣板橋地方法院刑事判決                        九十一年度易字第二二八五號
    公  訴  人  臺灣板橋地方法院檢察署檢察官
    被      告  乙○○
右列被告因竊盜案件，經檢察官提起公訴 (九十一年度偵字第七九八九號)，本院判
決如左：
    主  文
乙○○於夜間侵入住宅竊盜，處有期徒刑陸月，如易科罰金，以參佰元折算壹日。
    事  實
一、乙○○係拾荒業者，意圖為自己不法所有，於民國九十一年四月二十八日三時五
    十分許夜間時分，侵入臺北縣板橋市○○路○段四一號住宅之樓梯間，徒手竊取
    甲○○所有置放於樓梯下以塑膠袋包裝之鐵碗二十三個、鐵碗蓋二十個、水果刀
    乙支，得手後放置在所騎乘之機車上，準備離去時，為甲○○當場查獲，報警究
    辦。
二、案經甲○○訴由臺北縣政府警察局海山分局報請板橋地方法院檢察署檢察官偵查
    起訴。
    理  由
一、訊據被告乙○○固供承取得鐵碗二十三個、鐵碗蓋二十個、水果刀乙支等物，然
    否認有何犯行，辯稱：在公寓走廊之門外發現放置上開物品，以為是沒人要的，
    才會拿取云云。經查：
    (1)右揭事實，業據告訴人甲○○指述：因為那幾天一樓有工程，在鋪地磚大樓門
      有拆掉，人都可以隨便進出，且當時被告還有跑進去上廁所，雖然被告所竊取
      之物品價值不貴，但那些是生財工具，因為那邊經常被偷，所以才會去注意，
      被告確實跑到我們的那邊門裡面，樓梯間，樓梯下面拿的，況且一樓施工也有
      用紅繩圍起來，也不可能隨便把垃圾棄置等語綦詳（詳參本院九十一年十一月
      五日訊問筆錄）。
    (2)再查，證人即本案處理之警員丙○○於本院調查證稱：本件是巡邏員警接到民
      眾報案查獲的，伊後來接辦，到現場，被害人說他常常放置在騎樓間做生意的
      東西都會遺失，所以他們就故意擺一些東西，守在那邊看是哪個小偷來偷，後
      來他們聽到樓下有聲音，下樓查看，被害人說看到被告把他們的東西搬上車子
      ，他們就報警，到現場處理時東西已經在車子旁邊了，那些東西外面有塑膠袋
      包著，裡面有鐵碗、鐵碗蓋等都是一些堪用的東西，是被害人在做生意的，被
      害人說之前就有蒸籠等這些東西掉了，所以他才會擺一些東西在那邊看著，因
      為有幾天沒有做生意，外包著的塑膠袋看起來是比較髒，因為那邊一樓正在整
      修，所以塑膠袋上有些灰塵等語明確（詳參本院九十一年十月八日訊問筆錄）
      。是被告辯稱：東西很髒、很爛云云，顯不足採。參諸被告於本院調查時亦自
      承：當時是凌晨三點多，經過那邊因膀胱無力，想要放尿才去那邊，被告顯有
      進入被害人房屋之樓梯間，且於深夜拾荒，顯然異於常情。
    (3)綜上，被告所辯均不足採信。此外，並有臺北縣政府警察局贓物認領保管收據
      乙紙在卷可查，本件事證明確，被告犯行堪以認定。
二、核被告乙○○所為，係犯刑法第三百二十一條第一項第一款加重竊盜罪。爰審酌
    被告之素行、犯罪目的、手段，被害人所受之損害及犯罪後之態度等一切情狀，
    量處如主文所示之刑，並諭知易科罰金之算標準，以示懲儆。
據上論斷，應依刑事訴訟法第二百九十九條第一項前段，刑法第三百二十一條第一項
第一款、第四十一條第一項前段，罰金罰鍰提高標準條例第二條，判決如主文。
本案經檢察官楊仲農到庭執行職務。
中      華      民      國    九十二    年      二      月    二十七    日
                                  臺灣板橋地方法院刑事第四庭
                   法  官    徐  子  涵
右正本證明與原本無異。
如不服本判決，應於判決送達後十日內向本院提出上訴狀。
                                      書記官    彭  麗  紅
中      華      民      國      九十二      年    三    月      三      日
附錄本案論罪科刑法條全文
刑法第三百二十一條
犯竊盜罪而有左列情形之一者，處六月以上五年以下有期徒刑：
一  於夜間侵入住宅或有人居住之建築物、船艦，或隱匿其內而犯之者。
二  毀越門扇、牆垣或其他安全設備而犯之者。
三  攜帶兇器而犯之者。
四  結夥三人以上而犯之者。
五  乘火災、水災或其他災害之際而犯之者。
六  在車站或埠頭而犯之者。
前項之未遂罰之。


司法院資訊處製作；財團法人民間司法改革基金會備份。
